【裁判字號】    98,上易,610
【裁判日期】    980309
【裁判案由】    毒品危害防制條例
【裁判全文】
臺灣高等法院刑事判決                 98年度上易字第610號
上  訴  人
即  被  告  甲○○
上列上訴人即被告因違反毒品危害防制條例案件，不服臺灣士林
地方法院97年度審易字第290 號，中華民國97年12月25日第一審
判決（起訴案號：臺灣士林地方法院檢察署97年度毒偵字第1740
號），提起上訴，本院判決如下：
    主  文
上訴駁回。
    理  由
一、按不服地方法院之第一審判決而上訴者，應向管轄第二審之
    高等法院為之。上訴書狀應敘述具體理由，上訴書狀未敘述
    上訴理由者，應於上訴期間屆滿後20日內補提理由書於原審
    法院，逾期未補提者，原審法院應定期間先命補正；第二審
    法院認為上訴書狀未敘述理由或上訴有第362 條前段之情形
    者，應以判決駁回之，但其情形可以補正而未經原審法院命
    其補正者，審判長應定期間先命補正，刑事訴訟法第361 條
    、第367 條，分別定有明文。所謂上訴書狀應敘述具體理由
    ，必係依據卷內既有訴訟資料或提出新事證，指摘或表明第
    一審判決有何採證認事、用法或量刑等足以影響判決本旨之
    不當或違法，而構成應予撤銷之具體事由，始克當之（例如
    ：依憑證據法則具體指出所採證據何以不具證據能力，或依
    憑卷證資料，明確指出所為證據證明力之判斷如何違背經驗
    、論理法則）；倘僅泛言原判決認定事實錯誤、違背法令、
    量刑失之過重或輕縱，而未依上揭意旨指出具體事由，或形
    式上雖已指出具體事由，然該事由縱使屬實，亦不足以認為
    原判決有何不當或違法者（例如：對不具有調查必要性之證
    據，法院未依聲請調查亦未說明理由，或援用證據不當，但
    除去該證據仍應為同一事實之認定），皆難謂係具體理由，
    俾與第二審上訴制度旨在請求第二審法院撤銷、變更第一審
    不當或違法之判決，以實現個案救濟之立法目的相契合，並
    節制濫行上訴（最高法院97年度臺上字第892 號判決參照）
    。是以上訴人之上訴書狀或補提之上訴理由書，雖有敘述上
    訴理由，惟並未具體敘述第一審判決有上述違法、不當情形
    ，即與未敘述具體理由無異，其所為上訴，即不符合上訴之
    法定要件。
二、經查，本件原判決以上訴人即被告甲○○（簡稱被告）於偵
    審時之自白、尿液檢體編號對照表、濫用藥物檢驗報告、扣
    押物品目錄表、刑案現場照片、刑案資料查註紀錄表、全國
    施用毒品案件紀錄表及矯正簡表、本院被告前案紀錄表等為
    據，認定被告確有施用第二級毒品甲基安非他命之犯行，並
    為累犯，量處有期徒刑8 月等情，均已詳敘其所憑證據、認
    定理由及量刑依據，從形式上觀察並無任何採證認事、用法
    或量刑之不當或違法。被告收受判決後提起本件第二審上訴
    ，其上訴理由僅泛言：請審酌被告犯後均坦承犯刑，使檢察
    官得以進訴，頗有悔意，並應審酌刑法第57條規定之犯罪動
    機，及犯後態度良好等一切情狀，並依同法第59條之規定，
    以其犯後態度良好，及其犯罪之情狀，顯可憫恕，酌量減輕
    其刑，再觀之被告犯後均坦承不諱，真心悔過，將原判決撤
    銷，從輕量刑，以維被告權益等語。惟按量刑之輕重本屬法
    院依職權裁量之事項，而刑法第59條之酌量減輕其刑，必須
    犯罪另有特殊之原因與環境等，在客觀上足以引起一般同情
    ，認為即予宣告法定低度刑期猶嫌過重者，始有其適用。本
    件被告曾因施用毒品案件，經原審法院裁定觀察、勒戒，經
    送臺灣士林勒戒所執行觀察、勒戒，認無繼續施用毒品之傾
    向，於民國（下同）94年1 月31日釋放，經檢察官以94年度
    毒偵緝字第14號不起訴處分確定，又因施用第二級毒品案件
    ，經原審法院以95年度易字第476 號判決處有期徒刑6 月確
    定，甫於96年4 月15日執行完畢出監，有本院被告前案紀錄
    表在卷可按，並為被告所不爭，詎被告猶不知悔改，於前述
    觀察、勒戒執行完畢釋放後5 年內再犯本罪，原審判決之量
    刑已審酌被告之上開前科紀錄，並以其曾經觀察勒戒程序，
    仍無法戒除，復又觸犯本件犯行，顯示其尚無法完全戒絕吸
    毒惡習，惟已坦承犯行，犯後態度良好等一切情狀，量處被
    告有期徒刑8 月，並未逾越職權，亦未違反比例原則，而被
    告上訴所指其犯後態度良好等情狀，並非刑法第59條酌減之
    事由，被告再犯本案亦不具備客觀上足以引起一般同情之情
    形，不符刑法第59條酌減之規定。核被告之上訴意旨，僅係
    就原審之量刑反覆爭執，並未依據卷內既有訴訟資料提出新
    事證，以指摘或表明第一審判決有何採證認事、用法或量刑
    等足以影響判決本旨之不當或違法，要難謂其上訴書狀已經
    敘述具體理由，揆諸上開規定及說明，本件上訴顯無具體理
    由而不合法定程式，應予駁回，並不經言詞辯論為之。
三、據上論斷，應依刑事訴訟法第367 條前段、第372 條，判決
    如主文。
中    華    民    國    98    年    3     月    9     日
                  刑事第二十庭  審判長法  官  楊貴雄
                                      法  官  林銓正
                                      法  官  鄧振球
以上正本證明與原本無異。
不得上訴。
                                      書記官  劉有志
中    華    民    國    98    年    3     月    11    日


司法院資訊處製作；財團法人民間司法改革基金會備份。
